臺灣彰化地方法院刑事判決
110年度交簡上字第31號
上  訴  人  
即  被  告  曾水來


選任辯護人  陳隆律師
上列上訴人即被告因過失傷害案件，不服本院中華民國110年3月
31日110年度交簡字第671號第一審刑事簡易判決（起訴案號：10
9年度偵字第6514號），提起上訴，本院管轄第二審之合議庭判
決如下：
    主  文
上訴駁回。
曾水來緩刑貳年。
　　事實及理由
一、本案經本院審理結果，認第一審判決認事用法及量刑均無不
    當，應予維持，除增列「上訴人即被告曾水來於本院第二審
    準備程序及審理時之自白」為證據外，其餘均引用如附件第
    一審刑事簡易判決書（含起訴書）記載之事實、證據及理由
    。
二、被告上訴意旨略以：其坦承犯行，於原審判決後與告訴人達
    成調解，請從輕量刑，並給予緩刑宣告等語。
三、按量刑之輕重，係屬事實審法院得依職權自由裁量之事項，
    苟其量刑時，已依行為人之責任為基礎，並斟酌刑法第57條
    各款所列情狀，在未逾越法定刑度之下，酌量科刑，無偏執
    一端而有明顯失出或失入之情形，自不得指為不當或違法。
    本案原審以被告犯過失傷害罪事證明確，並審酌被告騎乘機
    車於迴轉時，理當謹慎小心，尤應注意後方車況，以尊重其
    他人車安全，避免造成他人生命、身體難以挽回之傷害或結
    果，竟即貿然迴轉，致告訴人閃避不及，而與被告之機車發
    生碰撞，因而倒地受傷，被告應負全部責任，且告訴人所受
    傷害尚非嚴重，被告卻於肇事迄今已逾年餘，仍未賠償分文
    ，自難認犯後態度良好，兼衡其教育程度為國小畢業，已婚
    ，家庭經濟狀況不佳，並無前科之素行，且符合自首之條件
    等一切情狀，量處被告有期徒刑4月，並諭知新臺幣1,000元
    折算1日之易科罰金標準。經核原審判決未有明顯濫用自由
    裁量之權限，所為量刑及諭知如易科罰金之折算標準，並無
    不當或違法，亦無違反比例原則、平等原則或罪刑相當原則
    之可言，自難認量刑違法或不當。從而，原審認事用法既無
    違誤，量刑亦屬妥適，自應予維持。被告上訴意旨請求從輕
    量刑，為無理由，應予駁回。
四、查被告前未曾因故意犯罪受有期徒刑以上刑之宣告，有臺灣
    高等法院被告前案紀錄表在卷可按，其因一時失慮致犯本罪
    ，犯後已坦承犯行，且於原審判決後與告訴人達成調解，並
    已履行完畢，告訴人表明不追究被告刑事責任，同意給予被
    告緩刑宣告等語，有本院調解程序筆錄附卷可參，堪認被告
    具有悔悟之意，本院認被告經此偵審程序及刑之宣告，應能
    知所警惕，而無再犯之虞，對其所宣告之刑以暫不執行為適
    當，爰依刑法第74條第1項第1款規定，併予宣告緩刑2年，
    以啟自新。
據上論斷，應依刑事訴訟法第455條之1第1項、第3項、第368條
、第373條，刑法第74條第1項第1款，判決如主文。
本案經檢察官吳宇軒提起公訴，檢察官陳詠薇、鄭安宇到庭執行
職務。
中　　華　　民　　國　　110 　年　　10　　月　　13　　日
                  刑事第三庭    審判長法  官  廖健男
                                      法  官  蘇品樺
                                      法  官  胡佩芬
以上正本證明與原本無異。
本件不得上訴。
中　　華　　民　　國　　110 　年　　10　　月　　13　　日
                                      書記官  林明俊